臺灣桃園地方法院刑事判決
                                      110年度易字第997號
公  訴  人  臺灣桃園地方檢察署檢察官
被      告  湯俊發


上列被告因侮辱案件，經檢察官提起公訴（110年度偵字第10468
號），因被告認罪（110 年度易字第997 號），改行簡易程序（
110 年度簡字第180 號），嗣因有不得以簡易判決處刑之情形，
改依通常程序審理，判決如下：
    主  文
本件公訴不受理。
    理  由
一、本件公訴意旨如附件所載。
二、法律之適用：
    ㈠經本院調查，認本件有刑事訴訟法第451 條之1 第4 項但
      書第3 款所指應為不受理判決之情事存在，爰改適用通常
      程序審判之。
    ㈡告訴乃論之罪，告訴人於第一審言詞辯論終結前，得撤回
      其告訴；告訴經撤回者，法院應諭知不受理之判決；並得
      不經言詞辯論為之，刑事訴訟法第238 條第1 項、第303
      條第3 款、第307 條分別定有明文。
三、本件被告湯俊發因侮辱案件，經檢察官起訴，認其係犯刑法
    第309 條第1 項之公然侮辱罪，依同法第314 條規定，須告
    訴乃論。茲因告訴人陳瑜於本件準備程序後，具狀撤回告訴
    ，有刑事撤回告訴狀、本院公務電話紀錄附卷可稽。爰依上
    開規定，不經言詞辯論，逕為不受理判決之諭知。
據上論斷，應依刑事訴訟法第452 條、第303 條第3 款、第307
條，判決如主文。
本案經檢察官孫偉彤提起公訴，檢察官洪鈺勛到庭執行職務。
中　　華　　民　　國　　110 　年　　12　　月　　15　　日
                  刑事第十庭    法　官　徐漢堂
以上正本證明與原本無異。
如不服本判決應於收受判決後20日內向本院提出上訴書狀，並應
敘述具體理由。其未敘述上訴理由者，應於上訴期間屆滿後20日
內向本院補提理由書(均須按他造當事人之人數附繕本)「切勿逕
送上級法院」。告訴人或被害人如對本判決不服者，應具備理由
請求檢察官上訴，其上訴期間之計算係以檢察官收受判決正本之
日期為準。 
  　　　　　　　　　　　　　　　書記官　侯儀偵　　　　　
中　　華　　民　　國　　110 　年　　12　　月　　15　　日
附件：
臺灣桃園地方檢察署檢察官起訴書
                                    110年度偵字第10468號
　　被　　　告　湯俊發　男　40歲（民國00年00月00日生）
　　　　　　　　　　　　住○○市○鎮區○○路0段000巷00號
　　　　　　　　　　　　國民身分證統一編號：Z000000000號
上列被告因妨害名譽案件，業經偵查終結，認應提起公訴，茲將
犯罪事實及證據並所犯法條分敘如下：
　　　　犯罪事實
一、湯俊發與陳瑜為車友，2人因細故而有不快，湯俊發竟於民
    國109年5月10日、109年5月11日，在不詳地點，透過網際網
    路登入臉書網站，以暱稱「Tommy Tang」發表公開文章，指
    摘：「剛剛聽到朋友說有一個賣車的叫陳吉田說：敞篷小牛
    甚麼破車～爛車～送我都不要說甚麼這種車誰要開～開出去又
    不帥～我隨便一台車都比這台好～玩超跑誰不認識我！我幹玲
    娘老雞掰～陳急舔～你是老幾啊？？？」「剛剛聽到朋友說有
    一個賣車的叫陳吉田說：敞篷小牛甚麼破車～爛車～送我都不
    要說甚麼這種車誰要開～開出去又不帥～我隨便一台車都比這
    台好～玩超跑誰不認識我！我幹玲娘老雞掰～陳跡掰～你是老
    幾啊...白癡～低能」「之前也是嫌我朋友650S爛車～458爛車
    ～」「幹你的垃圾～我等等要開始刪除跟他這個垃圾有共同好
    友的人！！」「我不想跟垃圾有任何關連」「陳○田這個人
    居然一直說舊款小牛多爛多破，送他也不穴開...乾玲涼雞
    掰，我的口頭禪」、「陳吉田這個人居然一直說小牛多爛多
    破，你看這個人有多垃圾......王八蛋，我這邊還有很多陳
    急舔的故事，我只是想要不要讓他更難看而已」等文字，並
    數度編輯上開貼文內容，以「陳跡掰」、「陳急舔」、「白
    癡」、「低能」、「垃圾」、「王八蛋」等不雅詞語辱罵告
    訴人陳瑜（臉書名稱「陳吉田」、「吉田車酷」，對外使用
    名片上印有陳瑜、吉田），足以毀損告訴人之名譽。
二、案經陳瑜訴由臺灣新北地方檢察署陳請臺灣高等檢察署檢察
    長令轉本署偵辦
　　　　證據並所犯法條
一、證據清單及待證事實：
編號 證據名稱 待證事實 1 被告湯俊發於偵查中之供述 證明其確於上開時、地發布上開貼文，且上開貼文係針對告訴人陳瑜之事實。 2 證人即告訴人陳瑜於偵查中之指證 證明其在車界均使用「陳吉田」為其姓名之事實。 3 臉書貼文截圖1份 證明被告於上開時、地發布上開貼文，並數度編輯上開貼文內容之事實。 4 電視採訪資料、告訴人臉書頁面、告訴人臉書粉絲專頁截圖頁面、告訴人之名片各1份 證明告訴人確實以「吉田」、「陳吉田」為名之事實。 
二、核被告所為，係犯刑法第309條第1項之公然侮辱罪嫌。又被
    告於上開時、地，密接、持續為上述犯行，堪認其主觀上係
    基於一個犯罪決意而為，持續侵害之法益係屬同一且數行為
    時間相當密接，其各自獨立性極為薄弱，依一般社會健全觀
    念，實無從加以割裂評價，在刑法評價上，應視為數個舉動
    之接續施行，合為包括之一行為予以評價，較為合理，應屬
    接續犯，請論以一罪。
三、至告訴意旨認被告所為係另犯同法第310條第2項之加重誹謗
    罪嫌，經查：證人劉上瑋經本署傳喚並未到庭，然觀之被告
    所提出之對話紀錄，告訴人確有相當可能批評被告所擁有之
    車輛，此有臉書對話紀錄截圖1份附卷足憑，則被告尚無成
    立刑法誹謗罪之餘地，惟此部分與起訴部分為同一行為，為
    起訴效力所及，爰不另為不起訴處分，附此敘明。
四、依刑事訴訟法第251條第1項提起公訴。
　　此　致
臺灣桃園地方法院
中　　華　　民　　國　 110　　年　　3 　　月　　23　　日
　　　　　　　　　　　　　檢  察  官  孫 瑋 彤
本件證明與原本無異
中　　華　　民　　國　 110　　年　　3 　　月　　31　　日
                          書  記  官　陳 心 豪
中華民國刑法第309條第1項
（公然侮辱罪）
公然侮辱人者，處拘役或 3 百元以下罰金。
以強暴犯前項之罪者，處 1 年以下有期徒刑、拘役或 5 百元以
下罰金。